【裁判字號】    92,上易,1233
【裁判日期】    920930
【裁判案由】    竊盜
【裁判全文】
臺灣高等法院高雄分院刑事判決                  九十二年度上易字第一二三三號
    上訴人
    即被告    乙○○
右上訴人因竊盜案件，不服臺灣高雄地方法院九十二年度易字第一二三三號中華民國
九十二年六月廿六日第一審判決（起訴案號：臺灣高雄地方法院檢察署九十二年度偵
字第二一三九號），提起上訴，本院判決如左：
      主  文
上訴駁回。
      事  實
一、乙○○於民國（以下同）九十年間因犯竊盜罪，經台灣高雄地方法院以九十年易
    字第三九四八號判決判處有期徒刑三月確定，於九十一年五月十日易科罰金執行
    完畢，仍不知悔改，復於九十一年六月十五日由黃義雄代為出面，向甲○○承租
    甲○○所有之高雄縣大寮鄉○○路○段一八二巷一號一樓之倉庫（下稱系爭倉庫
    ），系爭倉庫用電於臺灣電力股份有限公司（下稱臺灣電力公司）所登記之用戶
    為甲○○、用電地址為高雄縣大寮鄉○○路○段一八二巷一號一樓、電號為一八
    ─三八─七六六二─一八─○號之電錶（下稱一號電號《錶》）。乙○○於同年
    六月間搬進系爭倉庫後，即未曾繳納系爭倉庫之電費。於同年十月二日，由臺灣
    電力公司鳳山營業處（下稱台電公司鳳山營業處）通知甲○○，因積欠電費新台
    幣（下同）達三千二百五十六元，而終止系爭倉庫之用電契約，並於同年十月八
    日下午斷電，甲○○接到斷電通知，為確保其位於同處靠馬路之鐵卷門及灌概所
    用之抽水馬達能繼續用電故（按該鐵卷門與抽水馬達係甲○○所使用而用電來源
    與該倉庫同為一號電號《錶》），即於同年十月初，另外以其女兒曾倍慧名義、
    地號：高雄縣大寮鄉○○段一七六─四地號（按該地號土地位在系爭倉庫旁邊）
    ，向台電公司鳳山營業處申設用電（按該電號為一八─三八─七六六二─二四─
    八號之電錶，下稱二號電號《錶》），供上開鐵卷門與抽水馬達使用。嗣同年十
    月八日晚上，乙○○因系爭倉庫之用電已遭斷電（即一號電號《錶》），竟意圖
    為自己不法所有，利用不詳之工具，以白線電線連接開關器之方式，竊取二號電
    號即編號一八─三八─七六六二─二四─八號電度錶電源，供自已承租系爭倉庫
    內之日光燈等使用，並將該開關器上鎖，嗣於同年月十一日上午甲○○至系爭倉
    庫發現開關箱為不明人士上鎖，並發現偷接之白色電線，報警處理後始悉上情。
二、案經甲○○訴由高雄縣警察局林園分局移送臺灣高雄地方法院檢察署檢察官偵查
    起訴。
      理  由
一、上訴人乙○○於原審固不否認有承租系爭倉庫，未繳納電費而遭斷電，並將開關
    箱上鎖等事實，惟矢口否認有何竊取電能之犯行，辯稱：我沒有偷電，也沒有偷
    接白色電線，那白線電線我承租系爭倉庫時就有的，是用來供鐵卷門及日光燈使
    用，斷電後我是接我同居人朱坤妹即住在光明路二段一八○之一號住處之電來使
    用的云云，惟查：
（一）右揭事實，業據告訴人甲○○於警詢、偵查、原審及本院調查中指訴綦詳，並
      有台灣電力公司之系爭一號電號（錶）之基本資料、系爭二號電號（錶）之基
      本資料、台電公司鳳山營業處九十二年二月二十七日Ｄ鳳山字第○九二○二○
      六二三三─一號函、Ｄ鳳山字第○九二○二○六二三四一號函、用戶繳費紀錄
      、相關位置圖、終止租賃契約、存證信函等資料及照片數幀在卷可稽。
（二）上訴人乙○○雖以上揭情詞置辯，惟證人黃義雄於偵查中陳稱：上開開關箱之
      下方，我於六月份代被告承租時並沒有看該到白色電線，事後告訴人找我去看
      ，我才看到白色電線被接上去，接入室內，而且本來開關箱並沒有上鎖，後來
      去看才上鎖等語明確，且依卷附之開關箱照片數幀可知：該白色電線確與開關
      箱附近之電線不論顏色、新舊程度均顯不相同，足見上開白色電線確係上訴人
      乙○○承租系爭倉庫後始存在。又上訴人乙○○於偵查中自承該白色電線其中
      一條是接入系爭倉庫中用來供應日光燈的電乙節，則告訴人既因上訴人乙○○
      拒繳電費，以致系爭倉庫之一號電號（錶）遭斷電通知，故另外申設二號電號
      《錶》供上開鐵卷門與抽水馬達使用，告訴人自無再接連白色電線供系爭倉庫
      使用之理，參以上訴人乙○○供稱係因怕告訴人將其自朱坤妹處接來的電拔掉
      始將開關箱上鎖，則上訴人苟非使用告訴人之電能，則與告訴人之利益無損，
      告訴人又何須剪斷上訴人乙○○之電線，是上訴人乙○○將開關箱上鎖一情，
      亦徵其確有私接電線之行為，亦足証上訴人乙○○確有以白線電線連接開關器
      之方式，竊取二號電號即編號一八─三八─七六六二─二四─八號電度錶電源
      ，供自已承租系爭倉庫內之日光燈等使用之事實，事證明確，上訴人乙○○所
      辯係卸責之詞，不足採信，其犯行已堪認定。
二、上訴人乙○○私接電線所竊取之電能，係已通過電力公司允許供電之前揭二號電
    號（錶），因該用電已有前揭二號電號（錶）控制計算，則該通過電號（錶）控
    制計算後之電氣，即屬告訴人所有之動產，而上訴人乙○○私接電線竊電行為，
    即屬刑法之竊盜電能罪，核與電業法第一百零六條各款無涉（詳參卷附之最高法
    院八十四年台非字第二一四號判例），合先敘明。另依刑法第三百二十三條之規
    定，「電能」關於刑法竊盜之罪，以動產論，是核上訴人乙○○所為，係犯刑法
    第三百二十條第一項之竊盜罪。上訴人乙○○前於九十年間因犯竊盜罪，經台灣
    高雄地方法院以九十年易字第三九四八號判決判處有期徒刑三月，於九十一年五
    月十日易科罰金執行完畢，有台灣高等法院被告全國前案紀錄表一份附卷可稽，
    其於執行完畢後五年以內，再犯最重本刑有期徒刑以上之本罪，為累犯，應依法
    加重其刑。
三、原審適用刑法第三百二十三條、第三百二十條第一項、第四十七條、第四十一條
    第一項，罰金罰鍰提高標準條例第一條前段、第二條規定，並審酌上訴人乙○○
    不思勤勉工作，竟圖不法所有，竊取他人電能，其犯罪之動機、目的、手段、犯
    後態度及被害人受損程度等一切情狀，量處有期徒刑四月，並諭知如易科罰金以
    三百元折算一日。經核原判決認事用法並無不合，量刑亦屬適當，上訴人乙○○
    上訴否認竊電，為無理由，應予駁回。
四、上訴人乙○○經合法傳喚無正當理由於審判期日不到庭，依法不待其陳述而逕行
    判決。
據上論結，應依刑事訴訟法第三百六十八條、第三百七十一條，判決如主文。
本案經檢察官張其主到庭執行職務。
中      華      民      國    九十二    年      九      月     三十     日
                              臺灣高等法院高雄分院刑事第九庭
                                  審判長法官  張明松
                                        法官  任森銓
                                        法官  張盛喜
右正本證明與原本無異。
不得上訴。
                                  法院書記官  楊茱宜
中      華      民      國    九十二    年      九      月     三十     日
附錄法條
刑法第三百二十三條
電能、熱能及其他能量或電磁紀錄，關於本章之罪，以動產論。
刑法第三百二十條第一項
意圖為自己或第三人不法之所有，而竊取他人之動產者，為竊盜罪，處五年以下有期
徒刑、拘役或五百元以下罰金。


司法院資訊處製作；財團法人民間司法改革基金會備份。
